【裁判字號】    95,裁,1144
【裁判日期】    950530
【裁判案由】    綜合所得稅
【裁判全文】
最  高  行  政  法  院  裁  定
                                     95年度裁字第01144號
抗  告  人  甲○○
上列抗告人因與相對人財政部臺灣省北區國稅局間綜合所得稅事
件，對於中華民國94年8月17日臺北高等行政法院93年度訴字第
4174號裁定提起抗告，本院裁定如下︰
    主  文
抗告駁回。
抗告訴訟費用由抗告人負擔。
    理  由
一、按訴願之提起，應自行政處分達到或公告期滿之次日起30日
    內為之。為訴願法第14條第1項所明定。若逾越30日之不變
    期間而提起訴願，即為法之所不許
二、本件抗告人因綜合所得稅事件，循序提起行政訴訟。原法院
    以抗告人係於92年10月21日收受復查決定書，此有掛號郵件
    收件回執附於原處分卷可稽，並經證人楊清文證明屬實。計
    其提起訴願之期間，應自92年10月22日起算，扣除在途期間
    2日，原至92年11月22日即已屆滿。因該日為星期六之休假
    日，依規定以次星期一（24日）代之。抗告人遲至92年12月
    16日始向相對人遞狀提起訴願，有訴願書上所蓋之相對人收
    文章可按，訴願決定以其訴願已逾法定不變期間，不予受理
    ，自無不合。抗告人復對之提起行政訴訟，顯非合法，而予
    駁回。
三、抗告意旨略謂：抗告人雖住所設於汐止市○○街100號3樓，
    該房屋係第三人曾朝貴夫婦所居住，抗告人並未居住該址，
    而該復查決定書依郵政回執文件記載，係於92年10月21日遞
    送抗告人上開住所，抗告人未住於該址，故未合法送達，郵
    局退回原處分機關，抗告人於多日後始親自到汐止稽徵所向
    楊清文領取，楊清文自應記載抗告人領取之明確時間，不能
    以郵局回執送達抗告人之時間視為送達抗告人之同一時間。
    原審未詳加調查，原裁定之理由與事實顯有矛盾，請予廢棄
    云云。
四、查證人楊清文於原審證稱：「之前所寄送之復查決定書遭退
    回，原告（抗告人）是在92年10月21日到本局瑞芳稽徵所汐
    止服務處親自領取復查決定書。」、「原告確實簽收的日期
    應如同送達回證上所載之92年10月21日」等語，而抗告人則
    稱：「我不確定簽收的日期是哪一天」等語。按本件復查決
    定書係抗告人親自到瑞芳稽徵所汐止服務處領取並在收件人
    處簽名，有該送達回執可稽，則如其領取日非郵局原先送達
    之92年10月21日，抗告人於簽收時，衡之常理，自會要求更
    正或註明，惟該送達回執之收受日仍記載92年10月21日送達
    ，抗告人復無法詳實說明其收受之確切日期，應以證人所稱
    抗告人係於92年10月21日領取本件復查決定書為可採。抗告
    人主張其提出訴願書之日是在楊清文所告知之訴願屆滿日之
    前，未舉證以實其說，不足採信。原裁定並無不合，其抗告
    難認有理由，應予駁回。
五、依行政訴訟法第104條、民事訴訟法第95條、第78條，裁定
    如主文。
中    華    民    國    95    年    5     月    30    日
                  第三庭審判長法  官  趙  永  康
                              法  官  鄭  淑  貞
                              法  官  侯  東  昇
                              法  官  黃  淑  玲
                              法  官  林  文  舟
以  上  正  本  證  明  與  原  本  無  異
中    華    民    國    95    年    5     月    30    日
                              書記官  阮  桂  芬


司法院資訊處製作；財團法人民間司法改革基金會備份。
